【裁判字號】    88,易,2387
【裁判日期】    890516
【裁判案由】    贓物
【裁判全文】
臺灣桃園地方法院刑事判決                        八十八年度易字第二三八七號
    公  訴  人  臺灣桃園地方法院檢察署檢察官
    被      告  己○○
右列被告因贓物案件，經檢察官提起公訴（八十七年度偵字第一八八六三號），本院
判決如左：
    主  文
己○○無罪。
        理  由
一、公訴意旨略以：被告己○○曾於民國八十四年間因違反麻醉藥品管理條例案件，
    經臺灣桃園地方法院判處有期徒刑三月確定，八十五年十一月十五日易科罰金執
    行完畢，猶不知悔改，明知郵局存摺二本、華隆股票十五張（係為湯顯耀所有，
    而於八十七年十二月十四日，在桃園縣中壢市○○路三一○巷四六弄八號住處遭
    竊）為不詳姓名之他人所竊取，來路不明，竟將之寄藏於桃園縣中壢市富貴新村
    八號二樓住處，嗣於八十七年十二月十八日十時三十分許，在前揭住處為警查獲
    ，因認被告涉犯刑法第三百四十九條第二項之寄藏贓物罪嫌云云。
二、按犯罪事實應依證據認定之，無證據不得推定其犯罪事實，刑事訴訟法第一百五
    十四條定有明文。又認定不利於被告之事實，須依積極證據，苟積極證據不足為
    不利於被告事實之認定時，即應為有利於被告之認定，更不必有何有利之證據，
    最高法院三十年上字第八一六號著有判例可資參照。
三、經核公訴人認定被告右揭犯罪，係以右揭犯罪事實，業經被害人丁○○指述甚詳
    ，並有贓物領據附卷可稽，且同案被告丙○○（所涉竊盜罪嫌因犯罪嫌疑不足而
    經臺灣桃園地方法院檢察署檢察官不起訴處分）亦供稱伊未與被告同住，亦未竊
    取他人摺、股票等語，為其主要論據。訊據被告則堅決否認右開事實，辯稱「：
    那些股票是從『ＸＸ祥』住的房間搜出，當天警察來時，他在樓下車內睡覺，我
    有告訴警察，警察不理會，『ＸＸ祥』曾向我提及股票如何使用，我沒有持有那
    些股票：」（八十八年十一月三十日本院調查時）、「：存摺股票是我朋友的，
    當時他沒地方住，住我那裡，他沒有告訴我果西是偷來的，也沒有寄放我這邊，
    我連摸都沒摸：」（八十九年五月二日本院審理時）等語，經查桃園縣警察局中
    壢分局興國派出所警員於八十七年十二月十八日上午十時三十分許在桃園縣中壢
    市富貴新村八號二樓查獲之郵局存摺二本、華昕股票三張、亞太商業銀行股票一
    張、台東區中小企業銀行三張、華隆股票一張、國僑石化公司股票二張、大霸電
    子股票公司二張、系統電子股票三張係湯顯業所有，湯顯業於八十七年十二月十
    四日上午在桃園縣中壢市○○路三一○巷四六弄八號住處發現遭竊一節，已據被
    害人湯顯業於八十七年十二月十八日警訊及八十八年九月二十九日偵查中陳述甚
    詳，並有贓物領據一紙在卷足稽，而被告於警訊、偵查及本院調查、審理時雖均
    指陳上開查獲之存摺、股票係丙○○的，然此不僅為同案被告丙○○所否認，並
    供稱其與被告僅認識一、天，八十七年十二月十八日十時三十分許興國派出所警
    員前往中壢市富貴新村八號二樓被告租住處搜索時其係在屋外車內睡覺，其沒有
    偷前揭查獲之存摺、股票（見八十八年八月十三日偵查筆錄）、其沒有住上址被
    告租住處，其是在中壢市○○路三一○巷四六弄八號十樓中國城上班，而與在該
    棟大樓工作之被告認識（見八十八年八月二十七日偵查筆錄）等詞，且於上開時
    、地因涉犯毒品危害防制條例案件而同時被警逮獲之另案被告乙○○（所涉施用
    毒品案件因無繼續施用毒品傾向，於八十八年二月九日經臺灣桃園地方法院檢察
    署檢察官不起訴處分確定）於八十八年八月二十七日偵查時，經檢察官訊問「：
    當天（八十七年十二月十八日）你們被查獲時丙○○有無在現場？」，亦證稱「
    ：他是在車上睡覺，之前他曾在樓上，後來他說很累所以在車上休息：」，又證
    人即於前述時、地前往逮獲被告及同案被告乙○○之承辦本案員警戊○○於八十
    九年五月二日本院審理時證述「：在場人說樓下附近路旁某車上另一人和他們在
    一起，我隨同事下樓去看，當時有一個人在車上睡覺，因我們在車上未搜出犯罪
    證據，打他年籍資料不是人犯，所以就只將原先抓到之三人（指被告及另案被告
    乙○○、甲○○）帶回派出所：」等，核與同案被告丙○○所述情節相符，衡以
    同案被告丙○○如果與被告同住，何以同案被告丙○○不在房內休息，反而下樓
    在車內睡覺，顯不合常理，且被告於八十七年十二月十八日警訊時係指稱「：前
    天（八十七年十二月十六日）晚上七時許放置在我房間內：丙○○告訴我東西要
    拿來研究如何使用：：」等語，復於八十七年十二月十八日偵查中稱「：那是我
    朋友丙○○交給我的，在十四或十五日到我家，也寄住我家。警方查獲時他人不
    在場，但我已告知警方那是他拿來的，我不知那是偷的，他是把那些東西均放入
    包包內：：」，於八十八年一月五日偵查時則稱「：丙○○借住在我租處中壢市
    富貴新村八號二樓，東西是他放的：我不知道股票、存摺是贓物：：」等語，於
    八十八年八月二十七日偵查時改稱「：（查獲的股票是丙○○交給你？）不是，
    那是丙○○的：丙○○曾問我（被抓的前一天：八十七年十二月十七日）股票如
    何用，因我不懂，所以沒有理他：：」，於八十八年九月十四日偵查時更稱「：
    案發前二、三天，我看他（丙○○）拿進房內，他還問我股票買賣事宜：他有親
    口跟我講，那些股票是他在水果攤上偷的：：」等語，就是否曾見過查獲之存摺
    、股票、上開存摺、股票來源及同案被告丙○○有無將該查獲之存摺、股票寄放
    伊處等情，迭次供述不一致，甫說前言即忘後語應如何編織矇騙以推卸罪責，可
    見被告上開辯詞，均係避重就輕之詞，核無可採，公訴人以上開存摺、股票係被
    害人丁○○於前開時、地所失竊之贓物，而於八十七年十二月十八日十時三十分
    許在中壢市富貴新村八號二樓被告租住處查獲，即認定被告係寄藏贓物，尚有未
洽，況本件既係警方在人贓俱獲之狀況下查獲被告及上開失竊之存摺、股票，被
    告又無法合理交待前開存摺、股票來源，顯見根本係被告竊取該存摺、股票，其
    竊盜罪行甚明。此外，復查無其他積極證據，足以證明被告有何寄藏贓物犯行，
    被告犯罪尚屬不能證明，衡諸首開法條及判例要旨，自應依法諭知無罪之判決。
    而公訴人宜依本院上開之認定理由，另為審酌偵辦被告所涉竊盜之刑責，以昭法
    治。
據上論斷，應依刑事訴訟法第三百零一條第一項判決如主文。
本案經檢察官魏雯祈到庭執行職務
中      華      民      國    八十九    年      五      月     十六     日
                                臺灣桃園地方法院刑事第五庭
                                      法  官    林  婷  立
如不服本判決，應於判決送達後十日內向本院提出上訴狀( 應附繕本 )，上訴於
臺灣高等法院。


司法院資訊處製作；財團法人民間司法改革基金會備份。
